臺北高等行政法院判決
                                      100年度簡字第726號
原      告　李熙濤
被      告　臺北市政府環境保護局
代　表　人　吳盛忠（局長）住同上
上列當事人間廢棄物清理法事件，原告不服臺北市政府中華民國
100 年10月20日府訴字第10002888100 號訴願決定，提起行政訴
訟，本院判決如下：
    主  文
原告之訴駁回。
訴訟費用由原告負擔。
　　事實及理由
一、程序事項：
    本件因屬不服行政機關所為罰鍰處分而涉訟，其標的之金額
    為新臺幣（下同）1,200 元，係在40萬元以下，依行政訴訟
    法第229 條第1 項第2 款規定及司法院中華民國（下同）99
    年4 月23日院台廳行一字第0990009844號函，應適用簡易程
    序，本院並依同法第233 條第1 項規定，不經言詞辯論，逕
    行裁判。
二、事實概要：
    被告接獲民眾錄影檢舉，於100 年5 月10日14時29分，發現
    車牌號碼○○Z-149 ○○機車（下稱系爭機車）之駕駛人行
    經台北市○○區○○○路○段290 號前，任意拋棄煙蒂於地
    面。經被告所屬衛生稽查大隊查得系爭機車所有人為案外人
    ○○股份有限公司，乃以100 年6 月23日北市環稽二中字第
    10 031164301號函通知○○股份有限公司於文到7 日內陳述
    意見。經系爭機車駕駛人即原告以100 年6 月30日陳述意見
    書表示，其有將煙頭熄滅後放置煙盒之習慣，僅憑民眾錄影
    檢舉不能認定原告有任意丟棄煙蒂情事。經被告審認原告違
    規事證明確，乃依廢棄物清理法第27條第1 款及第50條第3
    款規定，以100 年7 月28日廢字第41-100-075153 號裁處書
    ，處原告1,200 元罰鍰（下稱原處分）。原告不服，提起訴
    願，遭決定駁回，遂提起本件行政訴訟，聲明求為判決：訴
    願決定及原處分均撤銷。被告則聲明求為判決：原告之訴駁
    回，訴訟費用由原告負擔。
三、本院之判斷：
（一）按廢棄物清理法第3 條規定：「本法所稱指定清除地區，
      謂執行機關基於環境衛生需要，所公告指定之○○○區○
      ○○○ ○○段規定：「本法所稱主管機關：在中央為行政
      院環境保護署；在直轄市為直轄市政府。」第5 條第1 項
      前段規定：「本法所稱執行機關，為直轄市政府環境保護
      局。」第27條第1 款規定：「在指定清除地區內嚴禁有下
      列行為：（第1 款）一、隨地吐痰、檳榔汁、檳榔渣，拋
      棄紙屑、煙蒂、口香糖、瓜果或其皮、核、汁、渣或其他
      一般廢棄物。」第50條第3 款規定：「有下列情形之一者
      ，處新臺幣一千二百元以上六千元以下罰鍰……（第3 款
      ）三、為第二十七條各款行為之一。」第63條前段規定：
      「本法所定行政罰，由執行機關處罰之。」第67條第1 項
      規定：「對於違反本法之行為，民眾得敘明事實或檢具證
      據資料，向所在地執行機關或主管機關檢舉。」又按被告
      於91年3 月7 日以北市環三字第09130580801 號公告「公
      告本市指定清除地區為本市所轄之行政區域。」臺北市檢
      舉違反廢棄物清理法案件獎勵辦法第3 條第1 項規定：「
      民眾於本市發現違反本法之行為，得以書面、電話、傳真
      、電子郵件或其他適當之方式敘明違規事實，向本府或環
      保局檢舉。」末按行為時被告98年12月31日北市環秘（三
      ）字第09838893901 號令發布「臺北市政府環境保護局各
      類違反環保法令案件裁罰基準」壹、廢棄物清理法：違反
      法條：第27條第1 款/ 裁罰法條：第50條/ 違反事實：隨
      地吐痰、檳榔汁、檳榔渣，拋棄紙屑、煙蒂、口香糖、瓜
      果或其皮、核、汁、渣或其他一般廢棄物/ 裁罰基準：1,
      200 元。
（二）經查：原告於上開時、地騎乘車號○○Z －149 號輕型機
      車，任意拋棄煙蒂於地面，有卷附翻拍自民眾檢舉所附錄
      影光碟之照片4 幀可稽（見原處分卷第17頁）。觀之該4
      幀照片，已清晰可見行為人之背影相貌及其左手下垂拿著
      煙蒂、拋棄煙蒂及煙蒂落地之連續動作，並所騎乘之機車
      車牌號碼為○○Z －149 ，已足以辨識該行為人確有拋棄
      煙蒂於地面之行為無誤。而原告亦不否認其為上開錄影、
      翻拍照片中騎乘機車之人。原告雖主張：僅憑錄影畫面不
      足以認定其為拋棄煙蒂之行為人，可能只是騎車經過該處
      ，若單憑錄影畫面來研判，則行為人可能不只原告1 人，
      被告應提出第2 事證始能服人云云，惟查由前開翻拍錄影
      照片顯示，原告四周並無其他車輛或行人經過，且第1 、
      2 張照片顯示原告左手下垂拿著煙蒂時，路面並無任何棄
      置之煙蒂；照片3 原告左手手腕略彎未持煙蒂，地面即出
      現棄置之煙蒂；照片4 原告左手握著機車未持煙蒂，地面
      有棄置之煙蒂。是原告任意拋棄煙蒂之事證已甚明確，並
      無再調查其他事證之必要。
（三）從而，被告審認原告有違反廢棄物清理法第27條第1 款規
      定之情事，而適用同法第50條第3 款規定，作成原處分裁
      處最低額度之罰鍰，並無違誤。訴願決定予以維持，亦無
      不合。原告訴請撤銷為無理由，應予駁回。
據上論結，本件原告之訴為無理由，依行政訴訟法第236 條、第
233 條第1 項、第98條第1 項前段，判決如主文。
中　　華　　民　　國　　100 　年　   12　 月　  28    日
                        臺北高等行政法院第一庭
                                      法  官　洪  慕  芳
上為正本係照原本作成。
本件以訴訟事件所涉及之法律見解具有原則性者為限，始得於本
判決送達後20日內向本院提出上訴狀並表明上訴理由，如已於本
判決宣示後送達前提起上訴者，應於判決送達後20日內補具上訴
理由（均按他造人數附繕本），且經最高行政法院許可後方得上
訴。
中　　華　　民　　國　　100 　年　   12　 月　  28    日
                                      書記官  陳  又  慈